【裁判字號】    89,易,129
【裁判日期】    890406
【裁判案由】    竊盜等
【裁判全文】
臺灣基隆地方法院刑事判決                          八十九年度易字第一二九號
    公  訴  人  臺灣基隆地方法院檢察署檢察官
    被      告  乙○○
                丙○○
右列被告因竊盜等案件，經檢察官提起公訴 (八十九年度偵字第九一四號)，本院判
決如左：
    主  文
乙○○竊盜，處有期徒刑陸月。
丙○○寄藏贓物，處有期徒刑肆月。
    事  實
一、乙○○意圖為自己不法之所有，於民國（下同）八十九年一月下旬某日凌晨一時
    許，侵入甲○○位於台北縣萬里鄉○○村○○路二一三號，日間經營輪胎行、夜
    間無人居住之店內，竊取店內鋁合金鋼圈十四個及汽車用機油二十八罐，得手後
    ，旋於同日凌晨二時許，將上開物品載運至台此縣金山鄉重和村林口三十一號丙
    ○○住處，交付予丙○○保管，丙○○亦明知上開物品係乙○○所竊取，仍於其
    前開住處代乙○○保管而寄藏之。嗣於八十九年二月十五日晚間十時許，在丙○
    ○前揭住處為警查獲，並扣得上開贓物。
二、案經台北縣警察局金山分局報告台灣基隆地方法院檢察署檢察官偵查起訴。
    理  由
一、訊據被告乙○○對於右揭竊盜之犯罪事實坦承不諱，被告丙○○則矢口否認知贓
    代為寄藏，辯稱過年後，為警查獲當日伊始知上開物品為贓物，伊立即要乙○○
    拿走云云。惟查右揭事實，業據被害人甲○○於警訊中指述綦詳，復有贓物領一
    紙附卷可稽。而被告乙○○雖於偵查中及本院審理時均供稱伊於遭查獲當日前均
    告知被告丙○○上揭物品係撿來的云云，惟其於本院訊問時供稱伊竊得上開物品
    後，打電話予丙○○聯繫絡後始至被告丙○○住處，八十九年二月十五日日間伊
    未至丙○○住處，當日下午被告丙○○要伊載其返家，二人九時許抵達丙○○住
    處，丙○○始問伊上揭物品是否係竊得等語，被告丙○○則供稱八十九年一月下
    旬凌晨被告乙○○直接載運前開贓物至伊住處，事先並未打電話，而為警查獲當
    日下午二、三時許，被告乙○○至伊住處，伊告知乙○○再不將上開物品拿走，
    伊即將之丟棄，被告乙○○始稱該物品係竊得等語，互核被告二人所供出入甚鉅
    。況上開贓物中之機油均為新品，有贓物領據可憑，被告丙○○豈有誤信係拾得
    之可能？足徵被告丙○○所辯，無非事後避就之詞，無可採信。本件事證明確，
    被告二人犯行均堪認定。
二、核被告乙○○竊取他人動產，所為係犯刑法第三百二十條第一項之竊盜罪，被告
    丙○○寄藏贓物，所為係犯刑法第三百四十九條第二項之寄藏贓物罪。爰審酌被
    告二人犯罪之動機，被告乙○○夜間竊盜、被告丙○○之犯行有助於竊賊銷贓以
    遂其牟利並妨礙罪贓之查緝，所生危害至鉅，及被告乙○○犯後尚知坦承，態度
    良好、被告丙○○犯後猶狡飾犯行毫無悔意等一切情狀，分別量處如主文所示之
    刑，以資懲儆。
據上論斷，應依刑事訴訟法第二百九十九條第一項前段，刑法第三百二十條第一項、
第三百四十九條第二項，罰金罰鍰提高標準條例第一條前段，判決如主文。
本案經檢察官蔡和憲到庭執行職務
中    華    民    國      八十九      年      四        月      六      日
                                      臺灣基隆地方法院刑事第二庭
                                          法  官  姚  貴  美
右正本證明與原本無異。
如不服本判決，應於判決送達後十日內向本院提出上訴狀( 應附繕本 )，上訴於臺灣
高等法院。
                                          書記官  明  祖  斌
中    華    民    國      八十九      年      四        月      八      日
附錄論罪法條：
刑法第三百二十條第一項
意圖為自己或第三人不法之所有，而竊取他人之動產者，為竊盜罪，處五年以下有期
徒刑、拘役或五百元以下罰金。
刑法第三百四十九條第二項
搬運、寄藏、故買贓物或為牙保者，處五年以下有期徒刑、拘役或科或併科一千元以
下罰金。


司法院資訊處製作；財團法人民間司法改革基金會備份。
